臺灣高等法院高雄分院刑事判決　　　　 96年度上訴字第764號
上　訴　人　臺灣高雄地方法院檢察署檢察官
上　訴　人
即　被　告　甲○○
指定辯護人　莊進祥律師
上列上訴人因被告強盜等案件，不服臺灣高雄地方法院95年度訴
字第2920號中華民國96年2 月27日第一審判決（起訴案號：臺灣
高雄地方法院檢察署95年度偵字第18444號），提起上訴，本院
判決如下：
     主  文
原判決關於甲○○竊盜、傷害部分及定應執行刑部分均撤銷。
甲○○竊盜，為防護贓物，脫免逮捕，而當場施以強暴，累犯，
處有期徒刑伍年陸月。
其他上訴駁回。
上訴駁回部分所處有期徒刑陸月與撤銷改判部分，應執行有期徒
刑伍年拾月。
    事  實
一、甲○○前因違反毒品危害防制條例案件，經本院以91年度上
    易字第500號判處有期徒刑8月確定，於民國92年7月28日執
    行完畢。猶不知悔改，於95年6月15日上午駕駛車牌號碼YW
    -2100號自用小客車，於當日近11時許途經高雄市○○區○
    ○路36號（1樓為個人汽車保養廠，2樓以上則為住宅）前時
    ，見上址1樓汽車保養廠沒有人，竟萌生意圖為自己不法所
    有之竊盜犯意及未經許可、侵入住宅之犯意，先將上開自小
    客車停放在高雄市○○區○○路32巷口，再趁汽車保養廠老
    闆莊瑞評等未注意之際，擅自僭入上址2樓以上非供營業場
    所使用之住宅，並脫下穿著之黑色鞋子以避免發出聲響，復
    先至頂樓打開鐵門以作為必要時逃逸之用，隨即下樓進入3
    樓房間內搜尋財物，同時脫掉黑色鞋子並置放在床舖上，於
    床頭櫃抽屜內竊取美金200 元、韓幣1,000 元及千禧年紀念
    錶1 支，適巧莊瑞評之妻乙○○至3 樓臥室拿取手機，突見
    尚在床鋪旁之床頭櫃處搜尋財物之甲○○，即大喊「賊仔（
    台語）」，並轉身跑下樓梯擬呼喊其先生莊瑞評前來幫忙抓
    賊，甲○○見事跡敗露，為防護贓物、脫免逮捕，竟由後而
    追乙○○，先拉住乙○○之右肩，乙○○掙脫下樓並於2樓
    與3 樓間之樓梯轉角處，甲○○自後毆擊乙○○之頭部、右
    肩部，而當場施以強暴，致乙○○受有頭部及右側肩膀擦傷
    之傷害，乙○○仍快奔下樓，莊瑞評衝上樓時，甲○○已迅
    速跑上頂樓並逃跑至隔壁之建築工地暫時躲避，伺機逃離。
    躲避期間，甲○○聽見有人高喊「賊仔是穿白色上衣（台語
    ）」，遂脫掉白色上衣以避人耳目，因甲○○逃逸躲入隔壁
    之建築工地內，誤認已擺脫跟蹤追躡，乃若無其事沿高雄市
    左營區○○路行走欲前往上開停車處開車時，為乙○○正在
    搜尋甲○○行蹤撞見，並呼喊「他就是賊仔（台語）」欲阻
    止甲○○離去，甲○○已知乙○○即為遭其竊盜財物之被害
    人，竟接續前開犯意，為脫免逮捕而逃離現場，乃駕車先往
    左前方行駛，再倒車衝撞乙○○，施此強暴行為，致乙○○
    來不及閃避，遭撞飛彈起，碰撞該自小客車之後方擋風玻璃
    後倒地流血，因此受有右側食指韌帶斷裂、右手多處裂傷約
    9 公分等傷害，甲○○隨即駕車逃逸現場。
二、甲○○逃逸後，明知其所使用之前開自用小客車並未失竊，
    竟先將前開自小客車停放在高雄市○○區○○路546 巷13
    弄12號之1 前，再於同日下午2 時許，搭乘計程車抵達高雄
    縣政府警察局岡山分局赤崁派出所，向員警項寶華謊稱前開
    自用小客車失竊，未指定犯人而誣告他人涉犯竊盜之罪。嗣
    乙○○報警處理，始循線查悉上情。甲○○於所誣告之案件
    ，裁判確定前自白犯行。
三、案經乙○○訴由高雄市政府警察局左營分局報請臺灣高雄地
    方法院檢察署檢察官偵查起訴。
    理  由
壹、程序事項：
一、被告及辯護人稱告訴人乙○○及證人蕭郁翰於警詢、偵查中
    之陳述，無證據能力等語。按被告以外之人於偵查中向檢察
    官所為陳述，除顯有不可信之情況者外，得為證據，刑事訴
    訟法第159 條之1 第2 項定有明文。偵查中對被告以外之人
    所為之偵查筆錄，或被告以外之人向檢察官所提之書面陳述
    ，性質上均屬傳聞證據。惟現階段刑事訴訟法規定檢察官代
    表國家偵查犯罪、實施公訴，依法其有訊問被告、證人及鑑
    定人之權，證人、鑑定人且須具結，而實務運作時，檢察官
    偵查中向被告以外之人所取得之陳述，原則上均能遵守法律
    規定，不致違法取供，其可信度極高。經查，證人即告訴人
    乙○○及證人蕭郁翰於檢察官偵查中所為之證述，性質上雖
    屬傳聞證據，惟係偵查中向檢察官所為之證述，並經具結，
    且無顯有不可信之情況，衡諸上開規定，自具有證據能力。
    又乙○○及蕭郁翰於警詢之陳述與原審審理時之陳述大致相
    符，並無實質不符處，其警詢筆錄不具必要性之要件，本院
    自無引用其警詢之審判外陳述之必要，乃逕引用其審理中之
    陳述即可，其警詢筆錄無證據能力。
二、其上開外，其餘本件認定事實所引用之本件卷內之卷證資料
    （包含人證與文書證據、物證等證據），並無證據證明係公
    務員違背法定程序所取得，且卷內之文書證據，亦無刑事訴
    訟法第159條之4之顯有不可信之情況與不得作為證據之情形
    ，則依刑事訴訟法第159條至159條之5之規定，本件認定事
    實所引用之本件卷證證據，均為有證據能力。
貳、實體部分：
一、訊據上訴人即被告甲○○（下稱被告）固坦承有侵入他人住
    宅擬行竊財物及未指定犯人誣告之犯行，惟矢口否認有於竊
    盜既遂後為防護贓物、脫免逮捕而毆擊乙○○頭部等處以及
    以倒車方式撞傷乙○○逃避追緝之犯行，辯稱：伊沒有竊得
    財物，又伊有駕車逃逸，但沒有撞到乙○○云云。
二、經查:
I、上揭事實，業據證人即告訴人乙○○於偵查及原審審理時證
    稱：「當天我上3 樓主臥室，當時臥室門沒關，我就懷疑有
    問題，進入臥房後，發現床頭櫃有一男人蹲著站起來回頭看
    ，我第一時間往外跑，並喊「賊仔」，該男子跑上來抓住我
    ，經我掙脫往3 樓至2 樓的樓梯跑，在轉角處被打後腦，我
    繼續往下跑到1 樓，我先生抓著木棍追上去，喊抓賊，但沒
    抓到人。我等了約10分鐘，看到該男子到我家附近要去牽車
    ，結果被認出來是小偷，我想上前記車牌，該男子趕快上車
    ，並倒車撞到我身體右側，我整個人飛起來撞到該車後擋風
    玻璃」（偵卷第15頁）、「員警跟我們去現場勘查，發現我
    睡的床頭櫃旁邊東西散落，我的長皮夾翻開，經我當場清點
    ，約失竊美金200 元、韓幣1, 000元及千禧年紀念錶1 支，
    因時間過了1 年多，韓幣丟掉幾張比較記不得，除此之外沒
    有財物遺失。確實有失竊手錶，第一次警詢沒講，警察叫我
    確定看看會不會放在別的地方，確定掉了，在第二次警詢筆
    錄再講。我發現被告偷東西時，被告先追我，我要往樓下跑
    ，他在3 樓要進房間處有先抓我右肩，在3 樓及2 樓間的轉
    角頭有被東西敲打。沒有發生僵持或試圖要逮捕他的行為，
    只知道下意識要逃命。在轉角32或34巷巷子，被告要去開他
    的小客車，我和鄰居站在被告自小客車駕駛座要阻止他離去
    ，我到車尾去擋他。我先在家中頭部與肩膀擦傷，後來在家
    外面，在巷子被告先將車往前開，後來倒車，我們喊要記車
    牌，我被撞之後有在地上滾，有人扶我起來就發現我右手臂
    、右臀部有碎裂玻璃都是血」等語甚詳（原審卷第67 -70頁
    ），其前後證述情節大致相符，核與證人蕭郁翰於偵查及原
    審審理時證稱：「95年6 月15日在高雄市○○區○○路50號
    聽到有人喊抓賊，我走出去看，發現有一部深色裕隆YW-210
    0 汽車疾駛而過，該車左後側車門窗有破洞，後擋風玻璃也
    破一個洞，我當時戴眼鏡，看得很清楚」（偵卷第15 頁）
    、「95年6 月15日我人在重孝路50、52號工地，上午11 、
    12時聽到有人喊抓賊，說小偷爬到我們工地，大家拿東西要
    找小偷，後來看到一台車從我面前經過，車子後面擋風玻璃
    還有駕駛者右邊的玻璃破掉。沒有親眼看到被告的車子撞到
    人。警詢說左後側玻璃破掉，應該是副駕駛座右側的玻璃。
    」等語（原審卷第71-72 頁），所述與告訴人乙○○前開證
    述大致相符。又乙○○於案發當日即95年6 月15日至高雄榮
    民總醫院治療，受有右側食指韌帶斷裂、右手多處裂傷約9
    公分，頭部與右側肩膀擦傷等傷害，其頭部確有紅腫現象，
    有高雄榮民總醫院診斷證明書及行政院國軍退除役官兵輔導
    委員會高雄榮民總醫院95年10月16日高總管字第09500116
    49號函暨所附病歷資料、頭頂部紅腫之相片等在卷可佐（偵
    卷第20-21 頁、原審卷第38-48 頁、警卷第70頁）。此外，
    復有監視錄影機翻拍照片（警卷第54-70 頁）、告訴人家中
    及路口監視畫面勘驗結果1 份（原審卷第65-66 頁）、高雄
    縣警察局車輛失竊證明單及贓物認領保管單各1 份在卷可稽
    （警卷第41、47頁）。
II、再者，案發後，告訴人乙○○與員警共同至竊盜現場勘查，
    告訴人發現臥室內床頭櫃旁邊東西散落，告訴人之皮夾翻開
    ，皮夾內為告訴人出國後所置放的一些美金及其他國家錢幣
    ，經警請告訴人當場清點，發現約失竊美金200 元、韓幣
    1000元及千禧年紀念錶1 支等情，業據證人乙○○於原審審
    理時結證甚詳，如前所述（原審卷第67、70頁），並有乙○
    ○皮夾翻開及現場狀況照片在卷可佐（警卷第59頁），堪認
    乙○○所稱皮夾內錢財有遭竊告等語，確屬實情，被告雖辯
    : 剛進入住宅，尚未竊取財物云云，然觀告訴人住宅之監視
    錄影帶節錄之畫面，被告於95年6 月15日10時57分37秒由告
    訴人1 樓樓梯爬上樓，於同日11時9 分46秒被告在頂樓行走
    ，於同日11時21分48-49 秒時，被告則手持鞋子於頂樓行走
    ，有該翻拍照片在卷可憑（警卷第61-63 頁），足認被告侵
    入告訴人之住宅，時間並非短暫，顯非剛剛侵入而已，在該
    處逗留最少20餘分鐘之時間，被告顯有足夠之時間得以搜尋
    財物，故被告辯稱尚未著手竊盜云云，為卸責之詞，應不足
    信。又辯護人雖以：告訴人家中樓頂監視畫面並未攝得被告
    手中持有上開美金、韓幣及手錶等物品，被告應尚未竊得上
    開物品云云。然而，被告上開所竊物品體積均不大，而可藏
    放於隨身衣褲內，復佐以被告坦承其於進入行竊之際，已先
    至該住宅之頂樓將鐵門打開做為逃逸之用，案發後並駕車逃
    離現場等情事，（警卷第2-5 頁），足見被告有充裕時間可
    藏匿所竊得之贓物，辯護人上開所辯，亦非可採。
III、查被告進入高雄市○○區○○路36號3樓告訴人之房間行竊
    後，適巧告訴人乙○○至3 樓臥室拿取手機，突見被告，即
    大喊「賊仔（台語）」，並轉身跑下樓梯欲呼喊其先生前來
    幫忙，被告見事跡敗露，乃迅速上前自後抓住告訴人右肩，
    且毆擊乙○○之頭部、右肩膀部位，乙○○受傷惟仍掙脫逃
    跑，不僅具證人乙○○於偵查、原審審理時結證明確，並有
    診斷證明書可資佐憑。乙○○雖於原審審理時證稱: 伊轉身
    跑往樓梯方向急欲逃命，而無與被告僵持或試圖要逮捕被告
    等語（原審卷第68頁），然按，刑法第329 條以「當場」施
    以強暴脅迫為構成要件，所謂「當場」，須具備「場所之密
    接性」，固不以實施竊盜者尚未離去現場為限，即已離盜所
    而尚在他人跟蹤追躡中者，仍不失為當場；又刑法第329 條
    規定：竊盜或搶奪，因防護贓物、脫免逮捕或湮滅罪證，而
    當場施以強暴脅迫者，以強盜論。故竊盜犯或搶奪犯，於實
    施竊盜或搶奪後，因防護贓物、脫免逮捕或湮滅罪證而當場
    施以強暴脅迫者，即應依本條之罪論處，不能將其竊盜或搶
    奪行為與強暴脅迫行為割裂適用，且本罪不以他人有逮捕或
    奪回贓物之行為為必要（最高法院78年度台上字第3013號判
    決要旨參照），查本案告訴人乙○○於撞見被告行竊財物之
    時，其立即之反應乃係急忙奔下樓，衡其目的應係怕自己無
    法應付竊賊致受傷害，又不能讓自家之財物平白損失，故乃
    急奔下樓找尋幫手，其目的應係找幫手前來制服竊賊，故乙
    ○○絕無於陡遇竊賊而其先生又在樓下可以迅速前來處理突
    發狀況之時，竟自願於光天化日之下，看竊賊取走其家中財
    物而不預備追回之理；此點由乙○○於原審時所陳稱: 我遭
    攻擊後逃下樓，在2 樓往1 樓樓梯間大喊有小偷，我先生衝
    上樓，我即跑下樓往屋前喊有小偷，後來我先生說小偷從頂
    樓逃走了等語，亦可得證乙○○係下樓呼其先生洪瑞評上樓
    擒賊，告訴人顯無自願放走竊賊而全無逮捕竊賊之意之可言
    。故乙○○縱於下樓呼救而其先生上樓後未能尋獲被告而未
    有實際逮捕之行為，惟仍不能認為乙○○、洪瑞評均無逮捕
    被告之意思。又乙○○於樓梯轉角間受到被告自後毆擊，其
    受到被告施暴之陳述，自始一致，被告雖稱告訴人於警詢稱
    背部受攻擊，又於原審稱頭部、右肩膀受傷云云，其警詢之
    供述顯可彈劾及減損告訴人於原審供述之證明力云云，然本
    院認告訴人既然急奔下樓，自然背部對著被告，是告訴人稱
    被告在二、三樓轉角處追到並毆擊等語，其應係指被告從後
    面攻擊伊之意思，而其受傷之部位仍以診斷證明書所示之右
    肩膀之受傷以及照片所示之頭部紅腫始正確，告訴人敘述事
    實經過用詞之解釋，應仍屬指述一致，而無被告所稱之矛盾
    指訴之情形。被告既於樓梯間攻擊告訴人，顯係因竊行遭發
    覺，其不欲告訴人下樓找救援並進而便利順利逃離，其應有
    生防護贓物、脫免逮捕之意，且確實對告訴人施有暴行，應
    可認定。被告上開所辯：伊進去偷東西被告訴人發現後，伊
    驚嚇到只想逃離現場，就往頂樓逃逸，並未出手追打告訴人
    等語，並無足採。
Ⅳ、再者，被告逃逸之方向僅是經由頂樓而往隔壁之建築工地，
    乙○○在其先生上樓抓賊之際，亦到門口大喊有小偷，小偷
    穿白色衣服等情，如前所述，而乙○○在其先生上樓後，其
    立即轉往1 樓大喊，而竊賊如欲離去，衡情仍應經過告訴人
    屋前馬路，故被告雖曾一度逃往頂樓，然乙○○仍在被告會
    經過之地點等後，乙○○既然掌握被告將會經過之地點及途
    徑，不久被告確實為乙○○所尋獲，顯然被告仍在乙○○之
    追蹤範圍，又被告亦自承因躲在旁邊聽到乙○○說賊仔穿白
    衣，故其乃在旁邊工地脫掉上衣等語，被告當時仍處於與盜
    所有密切接近之處所，而未逸去，自不失為「當場」。證人
    乙○○於檢察官偵查中又結證稱：我等了約莫10分鐘，看到
    該男子到我家附近要去開車，結果被我認出來即是小偷，我
    想要上前記車牌，結果該男子趕快上開，並倒車撞到我身體
    右側等語明確（偵卷第15頁）。又被告亦自承跑上告訴人住
    處頂樓逃跑至隔壁建築工地，約10分鐘後欲前往停車處駕駛
    車牌號碼YW-2100 號自用小客車逃逸，且駕駛上開自用小客
    車逃逸時確有倒車等語（警卷第2-3 頁）。被告仍屬始終在
    告訴人之追躡中，而被告誤認已經脫離被追蹤而現身前往開
    車，果遭告訴人發現，經告訴人喊小偷在這裡，被告隨即稱
    你不要亂說，並快速開車離去，此為被告所不否認，當可知
    被告知悉其已遭被害人認出，故始欲急速逃離現場，否則一
    般人被追呼為賊時，豈有不當場問清楚並要求對方說清楚而
    竟要快速離去？足認被告知悉自己被認出，為防護贓物、脫
    免逮捕，竟於駕車離去時倒車傷害告訴人，至告訴人受有右
    側食指韌帶斷裂、右手多處裂傷約9 公分等傷害，有高雄榮
    民總醫院診斷證明書及行政院國軍退除役官兵輔導委員會高
    雄榮民總醫院95年10月16日高總管字第0950011649號函暨所
    附病歷資料1 份在卷可憑（偵卷第20-21 頁、原審卷第38-
    48頁），復有告訴人受傷照片在卷可佐（警卷第69頁）被告
    駕車撞到告訴人之處所既仍具備場所與時間之密接性，而屬
    於「當場」；則被告所為竊盜犯行，因防護贓物、脫免逮捕
    ，而當場以駕車倒車衝撞之方式對告訴人施以強暴，自該當
    準強盜罪之構成要件，而應以強盜罪論，至為明確，被告辯
    稱不知有撞到人，無準強盜之故意云云，要屬事後卸責之詞
    ，委無可採。辯護人雖為被告辯稱：告訴人陳述前後不一，
    且路口監視畫面並未拍攝到被告撞到告訴人之情，足見被告
    並未開車撞到告訴人云云。惟查，證人乙○○於偵查、原審
    審理時均確定案發當日確有遭被告駕車倒車撞擊後倒地，及
    告訴人於案發當日隨即至高雄榮民總醫院急診就醫，且受有
    事實欄所載傷勢，自堪認被告駕車逃逸時，確有於倒車時撞
    擊告訴人之傷害行為，至路口監視畫面並未完整拍攝到全部
    案發現場之全部過程，此由被告車窗破裂之情亦未為監視畫
    面拍得自明，尚不得據此即認被告未駕車撞及告訴人，從而
    ，辯護人上開辯稱，亦非可採。綜上所述，被告上開所辯，
    為犯後飾卸之詞，不足採信，其有事實欄所載犯行，事證明
    確，應予依法論科。
三、上開未指定犯人而犯誣告罪之部分，業據被告甲○○於偵查
    、原審、本院審理時均坦承無訛，被告明知並未遺失車輛，
    於逃逸後，為避免其車牌遭被害人記住而報警查獲，始向高
    雄縣警察局岡山分局赤峰派出所申報車號YW-2100 號自小客
    車遺失，復有車輛認領保管單、車輛失竊證明單、車輛尋獲
    電腦輸入單等在卷可按（警卷第41-45 、47頁），被告此部
    分之自白，核與事實相符，事證明確，被告犯行洵堪認定。
四、論罪科刑:
(1)、按行為後法律有變更者，適用行為時之法律。但行為後之法
    律有利於行為人者，適用最有利於行為人之法律，刑法第2
    條第1 項定有明文。另於比較時應就罪刑有關之共犯、未遂
    犯、想像競合犯、牽連犯、連續犯、結合犯，以及累犯加重
    、自首減輕暨其他法定加減原因（如身分加減）與加減比例
    等一切情形，本於統一性及整體性原則，綜其全部罪刑之結
    果而為比較（最高法院95年5 月23日第8 次刑事庭會議決議
    內容參照）。查被告行為後，刑法業經修正並於95年7 月1
    日施行，修正後刑法第2 條第1 項規定：「行為後法律有變
    更者，適用行為時之法律。但行為後之法律有利於行為人者
    ，適用最有利於行為人之法律」。被告行為後，刑法第33條
    、第55條業於民國94年1 月7 日修正公布，並於95年7 月1
    日施行，依修正前刑法第33條第5 款規定：「主刑之種類如
     左 ：五罰金：一元以上。」現行刑法第33條第5 款修正為
    ：「主刑之種類如下：五罰金：新臺幣一千元以上，以百元
    計算之。」則現行刑法關於未指定犯人誣告罪罰金刑之最低
    數額部分，已較修正前之刑法規定提高，是綜合比較修正前
    、後關於刑法第171 條第1 項之罪法定刑之規定，以修正前
    之規定較有利於被告。又修正後之刑法刪除第55條關於牽連
    犯之規定，本件被告所犯無故侵入住宅罪與準強盜罪間具有
    牽連犯之關係，依修正前即行為時之規定，應從一重之罪處
    斷；依修正後之刑法既已刪除牽連犯之規定，則所犯上述各
    罪應依數罪併罰之規定分論併罰。比較新舊法之規定，修正
    後之規定並非較有利於被告，以修正前之刑法規定較有利於
    被告。至於定應執行刑部分，修正前刑法51條第5 款：宣告
    多數有期徒刑者，於各刑中之最長期以上，各刑合併之刑期
    以下，定其刑期。但不得逾20年，修正後51條第5 款：宣告
    多數有期徒刑者，於各刑中之最長期以上，各刑合併之刑期
    以下，定其刑期。但不得逾30年。自以行為時法較有利於被
    告，從而整體比較應依刑法第2 條第1 項前段規定，適用行
    為時法。至於累犯之規定，依行為時法及裁判時法，被告行
    為均構成累犯，此部份不生比較適用之問題。
(2)、核被告所為，係犯刑法第306 條第1 項之侵入住宅罪、第32
    9 條之準強盜罪（起訴書誤載為刑法定第339 條），應依刑
    法第328 條第1 項處斷、同法第17 1條第1 項之未指定犯人
    誣告罪。又被告於被害人住處毆擊乙○○頭、右肩部以及駕
    車倒車撞擊乙○○所為之行為，係基於同一準強盜犯意下之
    接續行為，僅侵害一個法益，應論以一罪，被告所犯前揭準
    強盜罪係包含竊盜及為防護贓物、脫免逮捕而當場施強暴之
    舉動而成為1 個犯罪行為，為單純一罪。又被害人乙○○因
    此遭被告毆擊及撞倒成傷，亦屬準強盜罪之強暴行為當然結
    果，無再成立傷害罪之餘地。被告上開所犯侵入住宅罪、準
    強盜罪間，有方法、目的之牽連關係，應依行為時刑法第55
    條之規定，從一重之準強盜罪論處。被告上開所犯準強盜罪
    、未指定犯人誣告罪間，犯意各別，行為互殊，應予分論併
    罰。查被告前因違反毒品危害防制條例案件，經本院以91年
    度上易字第500 號判決駁回上訴，而判處有期徒刑8 月確定
    ，於92年7 月28日執行完畢，有臺灣高等法院被告前案紀錄
    表1 份在卷可按，其受有期徒刑之執行完畢，5 年以內再犯
    有期徒刑以上之罪，為累犯，依刑法第47條第1 項規定依法
    加重其刑。又查被告自警詢以迄本院審理時均自白其誣告犯
    行（警卷第4 頁、偵卷第25頁、原審卷第27頁、本院卷第32
    頁），是被告未指定犯人誣告罪部分，應依刑法第172 條規
    定，減輕其刑。被告就未指定犯人誣告罪部分，並有刑之加
    重及減輕事由，依法先加後減之。
五、維持原判決與撤銷改判之理由：
(1)、原審就犯罪事實二之部分，即被告未指定犯人而犯誣告罪之
    部分，以被告罪證明確，依刑事訴訟法第299 條第1 項前段
    ，刑法第171 條第1 項、第172 條、第47條第1 項《原審誤
    載為第47條》，罰金罰鍰提高標準條例第1 條前段等之規定
    ，審酌被告已有前科，仍不思警惕，隨意申報車輛遺失，誣
    指不特定人犯竊盜罪，有使他人受刑事追訴之危險，犯行被
    發覺後，坦白認罪，此部分犯後態度良好等一切情狀，量處
    有期徒刑6 月，經核原審判決認事用法並無不合量刑亦稱妥
    適，被告上訴意旨指原判決此部分量刑偏重，求予減輕云云
    ，對事實審法院職權之行使恣意指摘，非有理由，此部分上
    訴應予駁回。
(2)、原審就犯罪事實一之部分為論科，固非無見。惟查原審誤被
    告不構成準強盜罪而僅構成竊盜罪與傷害罪並分論併罰，其
    認事用法已有錯誤，被告上訴猶執陳詞，辯稱沒有犯準強盜
    罪且竊盜未得手、未有傷人故意云云，核無理由，而公訴人
    上訴認為被告應構成準強盜罪，應有理由，原判決此部分既
    有可議，自應由本院將此部分暨定執行刑部分撤銷改判。爰
    審酌被告曾有竊盜、違反麻醉藥品管理條例、違反毒品危害
    防制條例等前科，有臺灣高等法院被告前案紀錄表1 份在卷
    可稽，其不思正途以獲取財物，竟率爾侵入告訴人住宅竊取
    財物得手，適為告訴人撞見欲呼人前來逮捕被告時，被告竟
    出手毆擊被害人且倒車撞傷告訴人後逃逸，致告訴人受有事
    實欄所載之傷勢，犯後迄未賠償告訴人之損害，更飾詞否認
    此部分犯行，尚乏知錯悔改之意，及其犯罪之動機、目的、
    手段、智識程度國中畢業、生活狀況等一切情狀，量處有期
    徒刑5 年6 月，並與上訴駁回部分所處有期徒刑6 月，定其
    應執行刑為有期徒刑5 年10月。
據上論斷，應依刑事訴訟法第369條第1項前段、第364條、第299
條第1 項前段、第368 條、刑法第2 條第1 項前段、第329 條、
第328 條第1 項、第306 條第1 項、第55條（行為時）、第47條
第1 項、第51條第5 款（行為時），刑法施行法第1 條之1 ，判
決如主文。
本案經檢察官姜麗儒到庭執行職務。
中　　華　　民　　國　　96　　年　　5 　　月　　30　　日
                  刑事第八庭    審判長法  官  李炫德
                                      法  官  蔡國卿
                                      法  官  簡志瑩
以上正本證明與原本無異。
如不服準強盜部分判決應於收受本判決後10日內向本院提出上訴
書狀，其未敘述上訴理由者，並得於提起上訴後10日內向本院補
提理由書狀（均須按他造當事人之人數附繕本）「切勿逕送上級
法院」。
未指犯人誣告罪部分不得上訴。
中　　華　　民　　國　　96　　年　　5 　　月　　30　　日
　　　　　　　　　　　　　　　　　　　書記官  白  蘭
附錄本判決論罪科刑法條：
中華民國刑法第329條
竊盜或搶奪，因防護贓物、脫免逮捕或湮滅罪證，而當場施以強
暴脅迫者，以強盜論。
中華民國刑法第328條第1項
意圖為自己或第三人不法之所有，以強暴、脅迫、藥劑、催眠術
或他法，至使不能抗拒，而取他人之物或使其交付者，為強盜罪
，處5 年以上有期徒刑。
以前項方法得財產上不法之利益或使第三人得之者，亦同。
犯強盜罪因而致人於死者，處死刑、無期徒刑或10年以上有期徒
刑；致重傷者，處無期徒刑或7 年以上有期徒刑。
第1 項及第 2 項之未遂犯罰之。
預備犯強盜罪者，處1 年以下有期徒刑、拘役或3 千元以下罰金
。
中華民國刑法第306條
無故侵入他人住宅、建築物或附連圍繞之土地或船艦者，處 1 年
以下有期徒刑、拘役或 3 百元以下罰金。
無故隱匿其內，或受退去之要求而仍留滯者，亦同。
中華民國刑法第171條
未指定犯人，而向該管公務員誣告犯罪者，處 1 年以下有期徒刑
、拘役或3 百元以下罰金。
未指定犯人，而偽造、變造犯罪證據，或使用偽造、變造之犯罪
證據，致開始刑事訴訟程序者，亦同。
